臺灣高等法院刑事裁定
110年度毒抗字第1610號
抗  告  人
即  被  告  陳惠芬


上列抗告人因違反毒品危害防制條例案件，不服臺灣士林地方法
院中華民國110年9月23日裁定（110年度毒聲字第680號），提起
抗告，本院裁定如下：
    主  文
抗告駁回。
    理  由
一、抗告意旨略以：本件抗告人未住在台北市○○區○○街000巷00
    號3樓之地址，迄至抗告人之母親將該裁定交予抗告人時，
    已逾抗告期間，非抗告人故意為之，實因抗告人居住於新北
    市三重區，身兼兩份工作，至無從得知收受原裁定，請撤銷
    原裁定，改對抗告人施以戒癮治療云云。
二、按抗告期間，除有特別規定外，為5日，自送達裁定後起算
    ，刑事訴訟法第406條前段定有明文。原審法院認為抗告不
    合法律上之程式或法律上不應准許，或其抗告權已經喪失者
    ，應以裁定駁回之，刑事訴訟法第408條第1項前段亦有明文
    規定。再按送達文書，除本章有特別規定外，準用民事訴訟
    法之規定；送達於住居所、事務所或營業所不獲會晤應受送
    達人者，得將文書付與有辨別事理能力之同居人或受僱人，
    民事訴訟法第137條亦有明定。前項送達之規定，依刑事訴
    訟法第62條規定於刑事訴訟程序準用之。
三、經查：
　㈠本件被告陳惠芬因違反毒品危害防制條例案件，經臺灣士林
    地方法院於民國110年9月23日裁定命其應送勒戒處所觀察、
    勒戒後，上開裁定正本於110年9月27日送達被告之住所即臺
    北市○○區○○街000巷00號3樓，因未會晤本人，將文書交付與
    有辨別事理能力之同居人即其弟陳建鴻收受，有臺灣士林地
    方法院送達證書在卷可稽（見原審影卷第17頁），本件抗告
    期間既無特別規定，自送達裁定生效之翌日即110年9月28日
    起算5日（無在途期間之加計），則其抗告最遲應於110 年1
    0月4日（星期一）提起抗告，惟被告遲至110年11月11日始
    向原審法院具狀提起抗告，有蓋印臺灣士林地方法院收文章
    戳記之刑事抗告狀在卷可稽（見本院卷），顯已逾越抗告期
    間。
  ㈡抗告意旨雖辯以抗告人因工作關係實際居住於新北市三重區
    ，拿到原裁定已逾抗告期間，其非故意云云。惟本院遍查全
    卷資料，被告於上開案件警詢、偵查時均未表明戶籍地變更
    ，且除陳報其住所地為臺北市○○區○○街000巷00號3樓外，並
    未陳報其他地址供原審送達文書，有各該筆錄在卷可稽（見
    毒偵字第2191號影卷第7頁、毒偵字第1571號影卷第17頁）
    ，惟抗告人既未陳明變更其他住居所，則原審依戶籍資料（
    見毒偵字第2191號影卷第43頁）所載戶籍地為住所地址送達
    ，並有辨別事理能力之同居人收受，即生合法送達之效力，
    與其同居人何時轉交予抗告人知悉無涉。是被告提起本件抗
    告顯已逾期，屬違背法律上之程式，且無可補正，應予駁回
    。
據上論斷，應依刑事訴訟法第411條前段，裁定如主文。　　
中　　華　　民　　國　 110　　年　　11　　月　　26　　日
　　　　　　　　　刑事第十七庭  審判長法　官  鄭水銓
　　　　　　　　　　　　　　　　　　  法　官  姜麗君
　　　　　　　　　　　　　　　　　　  法　官  黃雅芬
以上正本證明與原本無異。
不得再抗告。
                                      書記官  鄭雅云
中　　華　　民　　國　　110 　年　　11　　月　　30　　日